臺灣高等法院臺中分院民事裁定  100年度抗字第363號
抗  告  人  王金鎮
兼  代理人  莊榮兆
上列抗告人因與相對人蔡萬吉等間確認法律關係事件，對於民國
100年6月30日臺灣臺中地方法院100年度訴字第1134號裁定提起
抗告，本院裁定如下：
    主  文
抗告駁回。
抗告訴訟費用由抗告人負擔。
    理  由
一、按訴訟標的之價額，由法院核定。核定訴訟標的之價額，以
    起訴時之交易價額為準；無交易價額者，以原告就訴訟標的
    所有之利益為準。又訴訟標的之價額不能核定者，以第四百
    六十六條所定不得上訴第三審之最高利益額數加十分之一定
    之。民事訴訟法第77-1條、第77-12條分別定有明文。
二、查本件抗告人訴請確認於民國94年4月1日入監服刑至95年2
    月25日期間，與相對人蔡萬吉就現有石業有限公司管理之法
    律關係存在。而委任契約係規定於民法債編第二章各種之債
    第十節，其性質與僱傭契約同屬關於財產權之債權債務契約
    （依最高法院83年7月12日83年度第9次民事庭會議決定，確
    認僱傭關係存在或不存在之訴，其訴訟標的屬財產權訴訟）
    ，屬財產權之債權債務契約關係甚明。故本件係因財產權涉
    訟，此與人格權、身分權範圍之非財產權無關，是以，其訴
    訟標的價額應以起訴之抗告人如獲勝訴判決，所得受之客觀
    上利益定之（最高法院94年度台抗字第143號及95年度台抗
    字第302號裁定意旨參照）。惟因抗告人倘獲勝訴判決，其
    所得受之客觀上利益不能核定，故應適用民事訴訟法第77條
    之12規定，核定為新台幣（下同）165萬元，應徵第一審裁
    判費17,335元。至抗告人主張本件訴訟標的價額應依相對人
    蔡萬吉於上開管理期間所收取土石方處理費用65,520元予以
    核定云云，於法無據，難以採憑。準此，原審因而核定本件
    訴訟標的價額為165萬元，應徵第一審裁判費17,335元，駁
    回抗告人退還溢收裁判費之聲請，核無不合，抗告意旨猶執
    陳詞指摘原裁定不當，要求廢棄改判，並無理由，應予駁回
    其抗告。
三、依民事訴訟法第495條之1、第449條第1項、第95條、第78條
    、第85條第1項前段，裁定如主文。
中    華    民    國   100    年    10    月    21    日
                民事第五庭    審判長法  官  李寶堂
                                    法  官  古金男
                                    法  官  鄭金龍
以上正本係照原本作成。
再為抗告應以適用法規顯有錯誤為理由。
如提起再抗告者應於裁定送達後10日內向本院提出抗告理由狀（
須按照他造人數附具繕本）並繳納抗告裁判費新臺幣1,000元，
同時委任律師或具有律師資格之關係人為代理人。
                                    書記官  姚錫鈞
中    華    民    國   100    年    10    月    21    日
                                                      Ｓ